【裁判字號】    90,易,531
【裁判日期】    900529
【裁判案由】    傷害
【裁判全文】
臺灣臺南地方法院刑事判決                            九十年度易字第五三一號
    公  訴  人  臺灣台南地方法院檢察署檢察官
    被      告  甲○○
右列被告因傷害案件，經檢察官提起公訴（八十九年度營偵字第一七○五號），本院
判決如左：
    主  文
甲○○傷害人之身體，累犯，處有期徒刑參月，如易科罰金，以參佰元折算壹日。
    事  實
一、甲○○於民國八十五年間，曾犯藥事法罪，經本院判處有期徒刑十月確定，於八
    十六年六月九日執行完畢，仍不知悔改。
二、甲○○與楊美華係同居關係，有事實上之夫妻關係，為家庭成員關係，甲○○竟
    於八十九年十二月十日下午四時許，在台南縣新營市○○路三十九巷九十六號，
    因細故與楊美華發生爭執，甲○○竟基於傷害人身體之犯意，持煙灰缸毆打楊美
    華，致楊美華受有腹部、手、腳多處瘀傷之傷害
三、案經楊華美之子乙○○訴由台南縣警察局新營分局移送台灣台南地方法院檢察署
    檢察官偵查起訴。
    理  由
一、右揭事實，業據被告甲○○於偵查及本院審理時供承不諱，並有行政院衛生署新
    營醫院診斷證明書一紙附卷可稽。本件事證明確，被告犯行堪以認定。
二、按同居人為家庭成員，家庭成員間實施身體或精神上不法侵害之行為者，均屬家
    庭暴力，而家庭成員間故意實施家庭暴力行為而成立其他法律所規定之犯罪，則
    成立家庭暴力罪，家庭暴力防治法第三條第一款、第二條第一項、第二項定有明
    文。本件被告傷害其同居人之身體，所為係觸犯上開規定之家庭暴力罪，應成立
    刑法第二百七十七條第一項之傷害罪。又被告前於八十五年間，因犯藥事法罪，
    經本院判處有期徒刑十月確定，於八十六年七月十七日執行完畢，有台灣高等法
    院被告全國前案紀錄表在卷可按，其於五年之內再犯本件有期徒刑以上之罪，為
    累犯，應依法加重其刑。爰審酌告訴人之傷勢及被告犯罪之動機、目的、手段、
    及犯罪後態度等一切情狀，量處如主文所示之刑，並諭知易科罰金之折算標準，
    以資懲儆。又被告持以傷害楊美華之煙灰缸，雖為犯罪所用之物，但並非被告所
    有，業據其供陳在卷，爰不另為沒收之諭知。
據上論斷，應依刑事訴訟法第二百九十九條第一項前段，刑法第二百七十七條第一項
、第四十一條第一項前段、第四十七條，罰金罰鍰提高標準條例第一條前段、第二條
，判決如主文。
中    華    民    國      九十      年      五        月      二十九    日
                              臺灣臺南地方法院刑事第三庭
                                      法  官
右正本證明與原本無異
如不服本判決應於送達後十日內向本院提出上訴狀
                                      書記官
中    華    民    國      八十      年                月                日
附錄本案論罪科刑法條全文：
刑法第二百七十七條第一項：傷害人之身體或健康者，處三年以下有期徒刑、拘役或
                          一千元以下罰金。


司法院資訊處製作；財團法人民間司法改革基金會備份。
